【裁判字號】    96,上易,2936
【裁判日期】    970229
【裁判案由】    侵占
【裁判全文】
台灣高等法院刑事判決                96年度上易字第2936號
上  訴  人
即  被  告  甲○○
選任辯護人  李金澤律師
上列上訴人因侵占案件，不服台灣士林地方法院九十六年度易字
第六一七號，中華民國九十六年十月十九日第一審判決（起訴案
號：台灣士林地方法院檢察署九十五年度偵字第一三七六六號）
，提起上訴，本院判決如下：
    主  文
上訴駁回。
甲○○緩刑肆年。
    事實及理由
一、本案經本院審理結果，認原判決以上訴人即被告甲○○犯修
    正前刑法第三百三十五條第一項侵占罪，乃酌情量處其有期
    徒刑一年六月，並以被告犯罪時間在民國九十六年四月二十
    四日以前，且合於中華民國九十六年罪犯減刑條例（下稱減
    刑條例）所定減刑條件，爰減為有期徒刑九月。核其認事用
    法及量刑均無不當，應予維持，並引用原判決（如附件）記
    載之事實、證據及理由。
二、被告上訴意旨略以：被告固有將原參與投標台北市○○○路
    之房屋之保證金新台幣（下同）三百萬元於未得標後，轉用
    於參與投標台北市○○路之房屋，但於投標後當晚即以電話
    聯絡告訴人乙○○，並謂若告訴人不同意，則改為借用等語
    ，足見被告並無將該三百萬元侵占入己之意。原判決徒以告
    訴人之證詞較為可採，即認被告之辯解不可採信，自有違誤
    云云。
三、按證據之取捨與證據之證明力如何，均屬事實審法院得自由
    裁量、判斷之職權，茍其此項裁量、判斷，並不悖乎通常一
    般人日常生活經驗之定則或論理法則，又於判決內論敘其何
    以作此判斷之心證理由者，即不得任意指摘其為違法。
四、經查：
  (一)原判決對於被告如何將其與告訴人共有用以投標台北市○○
    ○路之房屋之保證金三百萬元於未得標後，侵占入己，轉用
    於參與投標台北市○○路之房屋等情，已綜合調查證據之結
    果，敘明其判斷之依據（包括證人即告訴人、易秋田之證詞
    ，卷附權利移轉證書、所有權狀、存摺、領款收據、法院拍
    賣公告等證據資料）及得心證之理由，所為論斷，並無違背
    一般經驗法則及論理法則之情事。
  (二)查被告對於其將系爭三百萬元用以標購台北市○○路之房屋
    後當晚始與告訴人聯絡一節並不否認（見本院卷第二七頁背
    面），足徵其確實未於事先徵得告訴人同意，即擅自挪用系
    爭三百萬元無誤。至於被告另辯稱其係為雙方之共同利益而
    為云云，查台北市○○○路之房屋拍賣底價為一千七百五十
    五萬元、保證金為三百五十一萬元，而台北市○○路之房屋
    拍賣底價為六千三百二十萬元、保證金為一千二百六十四萬
    元，兩者價差甚鉅，倘無力繳付餘款，已繳納之保證金必遭
    沒收而受損；且被告亦自承標購台北市○○路之房屋並非使
    用告訴人及被告之名義（見本院卷第二七頁背面），則如何
    謂係為雙方之共同利益？
    從而，被告上訴意旨所指各節，均非可採。被告執以指摘原
    判決不當云云，為無理由，其上訴應予駁回。
五、末查，被告於八十八年一月二十八日曾因妨害公務，經執行
    有期徒刑四月（易科罰金）完畢，五年以內未曾因故意犯罪
    受有期徒刑以上刑之宣告，有本院被告之前案紀錄表在卷足
    稽，其因一時失慮而罹刑章，犯後復與告訴人達成民事和解
    ，有台北市士林區調解委員會九十七年二月十八日九十七年
    民調字第八號調解書一份在卷可稽（見本院卷第三一頁），
    本院認其經此教訓應足資警惕，信無再犯之虞，所宣告之刑
    以暫不執行為適當，爰依刑法第七十四條第一項第二款之規
    定，宣告緩刑四年，以啟自新。
據上論斷，應依刑事訴訟法第三百六十八條、第三百七十三條，
刑法第七十四條第一項第二款，判決如主文。
本案經檢察官游明仁到庭執行職務。
中    華    民    國    97    年    2     月    29    日
                  刑事第二十庭  審判長法  官  楊貴雄
                                      法  官  鄧振球
                                      法  官  林立華
以上正本證明與原本無異。
不得上訴。
                                      書記官  廖月女
中    華    民    國    97    年    2     月    29    日
附錄：本案論罪科刑法條全文
刑法第335條第1項
意圖為自己或第三人不法之所有，而侵占自己持有他人之物者，
處5年以下有期徒刑、拘役或科或併科1千元以下罰金。


司法院資訊處製作；財團法人民間司法改革基金會備份。
